Minutes et répertoires du notaire Jean-Baptiste POISSON, 31 janvier 1814 - 24 juin 1834 (étude XII)
Archives nationales
- Répertoire(s) de Jean-Baptiste POISSON, 15 février 1805 - 8 septembre 1836; MC/RE/XII/13 - MC/RE/XII/18
  - Répertoire. 1830, 1er mai - 1836, 8 septembre, 1er mai 1830 - 8 septembre 1836; MC/RE/XII/18
    - Inventaire après décès de Jeanne-Françoise Lemoine veuve de Jacques-François Lenfant., 9 juin 1832
      5 octobre 1832, dépôt de pièces. 17 décembre 1834, liquidation.
      inventaire après décès; dépôt de pièces; liquidation; Lemoine, Jeanne-Françoise; Lenfant, Jacques-François
    - Inventaire après décès de Aspasie-Marie-Françoise Bareau du Charme, veuve de André-François Billault., 20 juin 1832
      inventaire après décès; Bareau du Charme, Aspasie-Marie-Françoise; Billault, André-François
    - Inventaire après décès de Antoinette-Marie Melin, épouse de Denis-Juvénal Devin de Belleville, rue Richer, n° 42., 22 juin 1832
      1er mai 1833, liquidation. 21 août 1833, vente de la terre de Belleville. 17 décembre 1833, liquidation de la succesion de Denise-Thérèse Gallois, veuve de Jacques-Julien Devin.
      inventaire après décès; liquidation; acte de vente; Belleville (ancienne commune); Richer (rue); Melin, Antoinette-Marie; Devin de Belleville, Denis-Juvénal; Gallois, Denise-Thérèse; Devin, Jacques-Julien
    - Inventaire après décès de Emile Lefort, rue Bailleul, n° 2. A la requête de Anne-Charlotte Leblond, sa veuve, rue des Postes, n°7., 6 juillet 1832
      21 juillet 1835, liquidation et partage.
      inventaire après décès; liquidation; partage; Bailleul (rue); Postes (rue des); Lefort, Emile; Leblond, Anne-Charlotte
    - Inventaire après décès de Françoise-Elisabeth Molé, épouse de Hubert-Robert-Jacques ou Joseph comte de La Ferté Meun de Molé de Champlâtreux, ancien officier de cavalerie, rue des Saussaies, n° 15., 7 juillet 1832
      inventaire après décès; Saussaies (rue des); Molé, Françoise-Elisabeth; La Ferté Meun de Molé de Champlâtreux, Hubert-Robert-Jacques ou Joseph de; officier (armée)
    - Inventaire après décès de Marie-Elisabeth Meunier, épouse de Edme-André Mynard, rue du Pot de Fer Saint-Marceau, n° 22., 16 juillet 1832
      inventaire après décès; Pot-de-Fer (rue du); Meunier, Marie-Elisabeth; Mynard, Edme-André
    - Inventaire après décès de Geneviève-Adélaïde Bourgeois, veuve de François Cabotin., 27 juillet 1832
      28 février 1833, liquidation.
      inventaire après décès; liquidation; Bourgeois, Geneviève-Adélaïde; Cabotin, François
    - Inventaire après décès de François Vassort, rue des Lions Saint-Paul, n° 6. A la requête de Marie-Geneviève-Jacqueline Dewaute, sa veuve., 30 juillet 1832
      17 septembre 1832, liquidation.
      inventaire après décès; Lions-Saint-Paul (rue des); Vassort, François; Dewaute, Marie-Geneviève-Jacqueline
    - Inventaire après décès de Marie-Célestine-Joséphine Billiot, épouse de Nicolas-Rose Chambon, quai d'Austerlitz, n° 1., 13 août 1832
      inventaire après décès; Austerlitz (quai d'); Billiot, Marie-Célestine-Joséphine; Chambon, Nicolas-Rose
    - Inventaire après décès de Alphonse-Germain de Laval. A la requête de Adrien-Julie-Louis-François Delamare, ancien employé, quai de Béthune, n° 6., 14 août 1832
      inventaire après décès; Béthune (quai de); Laval, Alphonse-Germain de; Delamare, Adrien-Julie-Louis-François
    - Inventaire après décès de Aurore Liottier, épouse de Charles-François-Joseph Moulin, limonadier, rue des Tournelles, n° 5., 16 août 1832
      inventaire après décès; Tournelles (rue des); Liottier, Aurore; Moulin, Charles-François-Joseph; restaurateur
    - Inventaire après décès de Louis-Marie-Denis Bouquet, rue Geoffroy Lasnier, n° 40. A la requête de Marie-Théodore Mandart, sa veuve., 21 août 1832
      6 novembre 1832, liquidation et partage.
      inventaire après décès; liquidation; partage; Geoffroy-l'Asnier (rue); Bouquet, Louis-Marie-Denis; Mandart, Marie-Théodore
    - Inventaire après décès de Marguerite-Sophie Clément, veuve de Pierre-Jean Chevreau., 21 août 1832
      inventaire après décès; Clément, Marguerite-Sophie; Chevreau, Pierre-Jean
    - Inventaire après décès de Anne-Pauline Paillot, épouse de Alexandre-Jean-Maximin comte de Lambel, maréchal de camp en retraite, rue d'Anjou au Marais, n° 8., 5 septembre 1832
      13 août 1839, état de liquidation de la succession, RE/XII/19.
      inventaire après décès; Anjou-au-Marais (rue d'); Paillot, Anne-Pauline; Lambel, Alexandre-Jean-Maximin de; officier général
    - Inventaire après décès de Pierre Paillot et de Jeanne-Elisabeth Frambeaux, son épouse., 5 septembre 1832
      13 août 1839, état de liquidation des successions sus dites et de la succession de Anne-Pauline Paillot, épouse de Alexandre-Jean-Maximin comte de Lambel, RE/XII/19.
      inventaire après décès; Paillot, Pierre; Frambeaux, Jeanne-Elisabeth; Paillot, Anne-Pauline; Lambel, Alexandre-Jean-Maximin de
    - Inventaire après décès de Claude-Etienne Habart, architecte, rue et île Saint-Louis, n° 31. A la requête de Marie-Marguerite Houdbine, sa veuve., 8 septembre 1832
      inventaire après décès; Saint-Louis (rue); Habart, Claude-Etienne; Houdbine, Marie-Marguerite; architecte
    - Inventaire après décès de Pierre Cédelle, ancien maître maçon, quai Bourbon, n° 33. A la requête de Charlotte-Louise-Félicité Trudon, sa veuve., 10 septembre 1832
      15 juin 1833, liquidation.
      inventaire après décès; liquidation; Bourbon (quai de); Cédelle, Pierre; Trudon, Charlotte-Louise-Félicité; maçon
    - Inventaire après décès de Toussaint-François Poulin., 21 septembre 1832
      inventaire après décès; Poulin, Toussaint-François
    - Transport de 1300 francs par Barthélemy-Prosper Enfantin à Belleville, et Aglaé-Marie-Françoise Christophe Saint-Hilaire, rue des Jeuneurs, n° 8, à Dutertre-Jacques Delaine, rue des Grands Augustins, n° 21., 3 octobre 1832
      cession; Belleville (ancienne commune); Grands-Augustins (rue des); Jeûneurs (rue des); Christophe Saint Hilaire, Aglaé Marie Françoise; Delaine, Jacques; Enfantin, Barthélemy Prosper
    - Inventaire après décès de Louise-Gertrude Charles, veuve de Louis-Joseph-Thomas Boucher, rue Guillaume, n° 3., 3 octobre 1832
      inventaire après décès; Guillaume (rue); Charles, Louise-Gertrude; Boucher, Louis-Joseph-Thomas
    - Inventaire après décès de Guillaume Dechez dit Lechef. A la requête de sa veuve à Bruxelles., 4 octobre 1832
      inventaire après décès; Bruxelles (Belgique); Dechez dit Lechef, Guillaume; Lechef, Guillaume
    - Inventaire après décès de Martine-Clara Duhana, rue Saint-Claude au Marais, n° 2., 5 octobre 1832
      inventaire après décès; Saint-Claude (rue); Duhana, Martine-Clara
    - Inventaire après décès de Albert-Marie-Louis-Aymard Gaudechard de Querrieu, chevalier de malte et de Saint-Louis, rue des Jeuneurs, n° 7. A la requête du mandataire de Marie-Madeleine Petit de Nautran, sa veuve., 10 octobre 1832
      inventaire après décès; Jeûneurs (rue des); Gaudechard de Querrieu, Albert-Marie-Louis-Aymard; Petit de Nautran, Marie-Madeleine
    - Inventaire après décès de Marie Legrand, épouse de François Barrault, rue et île Saint-Louis, n° 18., 16 octobre 1832
      14 août 1833, liquidation.
      inventaire après décès; liquidation; Saint-Louis (rue); Legrand, Marie; Barrault, François
    - Inventaire après décès de Marie-Jeanne-Antoinette Charrier de Bellevue, épouse de Henri-Charles comte de Lyonne, rue de la Sourdière, n° 14., 17 octobre 1832
      12 avril 1836, liquidation.
      inventaire après décès; liquidation; Charrier de Bellevue, Marie-Jeanne-Antoinette; Lyonne, Henri-Charles de
    - Inventaire après décès de Marie-Jeanne-Augustine Gechter, épouse de Denis Remiot, rue de Bretonvilliers, n° 2., 19 octobre 1832
      inventaire après décès; Bretonvilliers (rue de); Gechter, Marie-Jeanne-Augustine; Remiot, Denis
    - Inventaire après décès de Claude-Médéric Perrin. A la requête de Madeleine-Françoise Finot, sa veuve, rue Descartes, n° 50., 23 octobre 1832
      inventaire après décès; Descartes (rue); Perrin, Claude-Médéric; Finot, Madeleine-Françoise
    - Inventaire après décès de Edmé-André Mynard. A la requête de Pierre Charlot, à la Villette, tuteur d'Amable Mynard., 24 octobre 1832
      inventaire après décès; La Villette (ancienne commune); Mynard, Edmé-André; Charlot, Pierre; Mynard, Amable
    - Inventaire après décès de Julie-Louise-Françoise Delaval, épouse de Jean-Baptiste-Louis-François Delamare, quai de Béthune, n° 6., 6 novembre 1832
      6 septembre 1833, liquidation de la succession de Alphonse-Germain Delaval.
      inventaire après décès; liquidation; partage; Béthune (quai de); Delaval, Julie-Louise-Françoise; Delamare, Jean-Baptiste-Louis-François; Delaval, Alponse-Germain
    - Inventaire après décès de Nicolas-Pierre-Hippolyte Barbier. A la requête de Madeleine-Adèle Barbier, rue du Faubourg Saint-Martin, n° 17., 6 novembre 1832
      28 novembre 1835, liquidation, Pierre-Hippolyte Barbier et Marie-Séraphine Geffroy, son épouse.
      inventaire après décès; liquidation; Faubourg-Saint-Martin (rue du); Barbier, Nicolas-Pierre-Hippolyte; Barbier, Madeleine-Adèle; Barbier, Pierre-Hippolyte; Geffroy, Marie-Séraphine
    - Inventaire après décès de Pierre-Alexandre Cédelle. A la requête de Emilie-Adélaïde-Caroline Terré, sa veuve, quai d'Orléans, n° 18., 10 novembre 1832
      15 juin 1833, transaction sur les successions de Pierre-Alexandre Cédelle et de Louise-Françoise Cédelle, sa fille.
      inventaire après décès; accord; Orléans (quai d'); Cédelle, Pierre-Alexandre; Terré, Emilie-Adélaïde-Caroline; Cédelle, Louise-Françoise
    - Inventaire après décès de Joséphine-Laurence Michaud, épouse de Louis-Marie Bertier., 15 novembre 1832
      inventaire après décès; Michaud, Joséphine-Laurence; Bertier, Louis-Marie
    - Inventaire après décès de Madeleine-Elisabeth-Eulalie Loiseau, épouse de Jean-Baptiste Desnoyers, quai de la Tournelle, n° 31., 26 novembre 1832
      inventaire après décès; Tournelle (quai de la); Loiseau, Madeleine-Elisabeth-Eulalie; Desnoyers, Jean-Baptiste
    - Inventaire après décès de François Leroux. A la requête de Rose Charié, sa veuve, quai Bourbon, n° 35., 24 décembre 1832
      inventaire après décès; Bourbon (quai de); Leroux, François; Charié, Rose
    - Inventaire après décès de Jean-Baptiste Vessière. A la requête de Antoine Vessière, rue de la Harpe, n° 91, tuteur., 24 décembre 1832
      10 janvier 1835, arrêté de liquidation.
      inventaire après décès; liquidation; Harpe (rue de la); Vessière, Jean-Baptiste; Vessière, Antoine
    - Inventaire après décès de Marie-Amable Gosselin, épouse de Jacques François, rue des Nonaindières, n° 12, veuve de Anne-François-Michel Hamel., 31 décembre 1832 - 1832
      inventaire après décès; Nonnains-d'Hyères (rue des); Gosselin, Marie-Amable; François, Jacques; Hamel, Anne-François-Michel
    - Inventaire après décès de Nicolas-Joseph Cornisset-Desprez. A la requête de Catherine-Louise-Joséphine Muller, rue Montaigne, n° 12., 11 janvier 1833
      inventaire après décès; Montaigne (rue); Cornisset-Desprez, Nicolas-Joseph; Muller, Catherine-Louise-Joséphine
    - Inventaire après décès de Julien Boizard. A la requête de Anne-Félicité Noblet, rue Geoffroy L'Asnier, n° 8., 12 janvier 1833
      2 décembre 1836, liquidation, RE/XII/19.
      inventaire après décès; liquidation; Geoffroy-l'Asnier (rue); Boizard, Julien; Noblet, Anne-Félicité
    - Inventaire après décès de Zoé-Henriette d'Héricy, épouse de René-Guillaume-Claude-François-Jean marquis de La Tour du Pin Montauban et de Soyans, rue de Sèvres, n° 83., 15 janvier 1833
      inventaire après décès; Sèvres (rue de); Héricy, Zoé-Henriette d'; La Tour du Pin Montauban de Soyans, René-Guillaume-Claude-François-Jean de
    - Inventaire après décès de Alexandrine Momon, épouse de Jacques Picq., 26 janvier 1833
      inventaire après décès; Momon, Alexandrine; Picq, Jacques
    - Inventaire après décès de Marguerite Couturier de Courtye, épouse de Jean Savignat, rue Saint-Germain l'Auxerrois, n° 5., 18 février 1833
      Le même jour, contrat de mariage dudit Savignat.
      inventaire après décès; Saint-Germain-l'Auxerrois (rue); Couturier de Courtye, Marguerite; Savignat, Jean
    - Inventaire après décès de Pierre-Hubert Charpentier, avoué honoraire près la tribunal civil de 1ère instance de la Seine. A la requête de Agnès-Joséphine Berceot, sa veuve à Damery (Marne)., 8 mars 1833
      inventaire après décès; Damery (Marne); Charpentier, Pierre-Hubert; Berceot, Agnès-Joséphine; avoué
    - Inventaire après décès de Anne-Thérèse-Adélaïde Simon, épouse de Nicolas-Pierre Blaiseau, rue et île Saint-Louis, n° 15., 9 mars 1833
      14 mars 1833, contrat de mariage de Nicolas-Pierre Blaiseau.
      inventaire après décès; contrat de mariage; Saint-Louis (rue); Simon, Anne-Thérèse-Adélaïde; Blaiseau, Nicolas-Pierre
    - Inventaire après décès de Louise-Alexandrine-Colombe Forgeron, épouse de Elie-Pierre-Henri Pelé de Saint-Pierre, rue Guillaume, n° 4., 15 mars 1833
      inventaire après décès; Guillaume (rue); Forgeron, Louise-Alexandrine-Colombe; Pelé de Saint-Pierre, Elie-Pierre-Henri
    - Inventaire après décès de Marie-Elisabeth Pestat, épouse de Jean-Baptiste Vallon, à Bercy., 19 mars 1833
      12 mars 1834, dépôt de cahier de charges pour la vente des biens dépendants de la succession de Marie-Elisabeth Pestat, veuve en 1ères noces de Vincent Péré. 19 décembre 1836, état de compte, liquidation et partage des successions de Vincent Péré et Marie-Elisabeth Pestat, épouse Jean-Baptsiste Vallon, rue Lenoir Saint-Antoine, n° 1, RE/XII/19.
      inventaire après décès; dépôt de pièces; Bercy (rue de); Lenoir-au-Faubourg-Saint-Antoine (rue); Pestat, Marie-Elisabeth; Vallon, Jean-Baptiste; Péré, Vincent
    - Inventaire après décès de Marie-Jeanne Berger, épouse de Sébastien Albertier, à Clichy, rue du Landy, n° 10., 28 mars 1833
      inventaire après décès; Clichy (Hauts-de-Seine); Berger, Marie-Jeanne; Albertier, Sébastien
    - Inventaire après décès de Claude-Louise Liégon, veuve de Etienne-Claude Devarenne. A la requête de Edme Devarenne, rue Monsieur Le Prince, n° 25., 1er avril 1833
      1er septembre 1834, liquidation et partage.
      inventaire après décès; liquidation; partage; Monsieur-Le-Prince (rue); Liégon, Claude-Louise; Devarenne, Etienne-Claude; Devarenne, Edme
    - Inventaire après décès de Anne-Nicole Pedo, épouse de Louis-Jacques-Eugène Laslier, quai d'Anjou, n° 9., 4 avril 1833
      15 avril 1833, contrat de mariage de Louis-Jacques-Eugène Laslier.
      inventaire après décès; contrat de mariage; Anjou (quai d'); Pedo, Anne-Nicole; Laslier, Louis-Jacques-Eugène
    - Inventaire après décès de Louise-Augustine Levasseur, épouse de Pierre-Charles Delambre, rue de Verneuil, n° 47., 15 avril 1833
      17 juin 1833, liquidation de la succession de Antoinette-Louise Delambre.
      inventaire après décès; liquidation; Verneuil (rue de); Levasseur, Louise-Augustine; Delambre, Pierre-Charles; Delambre, Antoinette-Louise
    - Inventaire après décès de Marie-Madeleine Heide, veuve de Jean-Baptiste-Jacques Gommot. A la requête de Antoine-Eugène Gomot, à Vaugirard, grande rue, n° 90., 26 avril 1833
      11 décembre 1833, liquidation, Marie-Madeleine Gommot veuve en 1ères noces de Denis-Prosper Château.
      inventaire après décès; liquidation; Vaugirard (rue de); Heide, Marie-Madeleine; Gommot, Jean-Baptiste-Jacques; Gomot, Antoine-Eugène; Château, Denis-Prosper
    - Inventaire après décès de Alyre-Jean-Baptiste Brandely, 30 avril 1833
      4 mai 1833, procuration en brevet de Marguerite Sauvadet, sa veuve, rue Sainte-Marguerite, n° 32. 17 juin 1833, décharge en brevet.
      inventaire après décès; procuration; brevet notarié; décharge; Sainte-Marguerite (rue); Brandely, Alyre-Jean-Baptiste; Sauvadet, Marguerite
    - Inventaire après décès de Aglaé-Clotilde Ollivier, épouse de Paul-Joseph Notré, rue Saint-Nicolas d'Antin, n° 69., 18 mai 1833
      inventaire après décès; liquidation; Saint-Nicolas-d'Antin (rue); Ollivier, Aglaé-Clotilde; Notré, Paul-Joseph
    - Inventaire après décès de Aglaé-Marie Hennequin d'Ecquevilly comtesse de Boursonne, décédée à Versailles, veuve de François-Emmanuel de Capendu comte de Boursonne. A la requête de Amable-Charles Hennequin marquis d'Ecquevilly, lieutenant colonel, rue de la Madeleine, n° 19., 28 mai 1833
      5 juin 1833, dépôt de l'acte de décès. 19 juin 1833, dépôt des testaments olographe et mystique. 11 juin 1834, liquidation.
      inventaire après décès; acte d'état civil; testament; liquidation; Madeleine (rue de la); Versailles (Yvelines); Hennequin d'Ecquevilly de Boursonne, Aglaé-Marie; Capendu de Boursonne, François-Emmanuel de; Hennequin d'Ecquevilly, Amable-Charles; officier (armée)
    - Inventaire après décès de Augustin-Marcellin Laresche. A la requête de Edmée-Louise d'Herbonnez, sa veuve, rue des Deux Ponts, n° 20., 29 mai 1833
      inventaire après décès; Deux-Ponts (rue des); Laresche, Augustin-Marcellin; Herbonnez, Edmée-Louise d'
    - Inventaire après décès de Jean Nitschelm. A la requête de Marguerite Schwartz, sa veuve, quai de la Tournelle, n° 31., 8 juin 1833
      inventaire après décès; Tournelle (quai de la); Nitschelm, Jean; Schwartz, Marguerite
    - Inventaire après décès de Augustine-Victoire Marteaux, épouse de Jean Bouhey, rue de Grenelle Saint-Germain, n° 95., 12 juin 1833
      inventaire après décès; Grenelle (rue de); Marteaux, Augustine-Victoire; Bouhey, Jean
    - Inventaire après décès de Jean-Félix Cisternes, à Saint-Cyrgues (sic)., 25 juin 1833
      22 juin 1833, consentement à exécution du testament.
      inventaire après décès; ratification; Saint-Cirgues-sur-Couze (Puy-de-Dôme); Cisternes, Jean-Félix
    - Inventaire après décès de Catherine Rebourseaux. A la requête de Pierre-François Rebourseaux, rue des Francs-Bourgeois, n° 19 et autres dont Antoine-Hubert Lapipe à Alize Sainte-Reine (Côte d'Or)., 29 juin 1833
      inventaire après décès; Alise-Sainte-Reine (Côte-d'Or); Francs-Bourgeois (rue des); Rebourseaux, Catherine; Rebourseaux, Pierre-François; Lapipe, Antoine-Hubert
    - Inventaire après décès de Jean-Michel Lechanteur, conseiller à la cour royale de Paris, chevalier de la Légion d'honneur, quai de Béthune, n° 12. A la requête de Marie-Louise-Euphrasie Robert de Saint-Vincent, sa veuve., 31 juillet 1833
      inventaire après décès; Béthune (quai de); Lechanteur, Jean-Michel; Robert de Saint-Vincent, Marie-Louise-Euphrasie; magistrat
    - Inventaire après décès de Pierre-Gilles Nouzillet, quai de la Tournelle, n° 15. A la requête de Marie-Françoise Farou, sa veuve., 23 août 1833
      inventaire après décès; Tournelle (quai de la); Nouzillet, Pierre-Gilles; Farou, Marie-Françoise
    - Inventaire après décès de Noël Thaureau. A la requête de Adélaïde Boissy, sa veuve, rue et île Saint-Louis, n° 38., 27 août 1833
      inventaire après décès; Saint-Louis (rue); Thaureau, Noël; Boissy, Adélaïde
    - Inventaire après décès de Pierre-François Froment, rue de l'Arbre Sec, n° 26. A la requête de Louis-Antoine Hodiaux, employé, rue Saint-André des Arts, n° 66., 9 septembre 1833
      9 octobre 1833, cahier de charges pour vendre le fonds de commerce de brossier dépendant de la succession de Pierre-François Froment.
      inventaire après décès; cahier des charges; Arbre-Sec (rue de l'); Saint-André-des-Arts (rue); Froment, Pierre-François; Hodiaux, Louis-Antoine; tabletier
    - Inventaire après décès de Jeanne-Elisabeth-Adélaïde Lebelle, veuve de Jean-Baptiste-Antoine Bourgeois., 12 septembre 1833
      2 juin 1835, cahier de charges pour la vente d'une maison rue de la Verrerie, n° 77 et rue de la Poterie, n° 13.
      inventaire après décès; cahier des charges; Poterie (rue de la); Verrerie (rue de la); Lebelle, Jeanne-Elisabeth-Adélaïde; Bourgeois, Jean-Baptiste-Antoine
    - Inventaire après décès de Marie-Félicité-Pélagie Percoirs, épouse de Jean-Baptiste-Denis Geldy, rue et île Saint-Louis, n° 2., 14 octobre 1833
      inventaire après décès; Saint-Louis (rue); Percoirs, Marie-Félicité-Pélagie; Geldy, Jean-Baptiste-Denis
    - Inventaire après décès de Amélie-Angélique-Marie-Anne de Baschi, épouse de Anne-Ferdinand-Louis comte de Bertier, propriétaire, rue de l'Université, n° 113., 24 octobre 1833
      3 juin 1834, liquidation des reprises.
      inventaire après décès; liquidation; Université (rue de l'); Baschi, Amélie-Angélique-Marie-Anne de; Bertier, Anne-Ferdinand-Louis de
    - Inventaire après décès de Michel Larret et de Agathe Fraisse, son épouse., 26 octobre 1833
      inventaire après décès; Larret, Michel; Fraisse, Agathe
    - Inventaire après décès de Anne Lepage veuve en 1ères noces de Jean-Pierre-Augustin Burgevin et en 2des de François-Vincent Greux., 31 octobre 1833
      inventaire après décès; Lepage, Anne; Greux, François-Vincent; Burgevin, Jean-Pierre-Augustin
    - Inventaire après décès de Claude-Louis Lévêque. A la requête de Marie-Guillemine Hannequin, sa veuve., 5 novembre 1833
      inventaire après décès; Lévêque, Claude-Louis; Hannequin, Marie-Guillemine
    - Inventaire après décès de Pierre Follot. A la requête de Marie-Madeleine Besson, sa veuve, rue du Faubourg Saint-Martin, n° 45., 21 novembre 1833
      12 décembre 1833, dépôt. 27 décembre 1833, cahier de charges de 2 fonds de marchand de vins et adjudication.
      inventaire après décès; dépôt de pièces; cahier des charges; acte de vente; Faubourg-Saint-Martin (rue du); Follot, Pierre; Besson, Marie-Madeleine; commerçant
    - Inventaire après décès de Jean-Baptiste Bontat., 5 décembre 1833
      inventaire après décès; Bontat, Jean-Baptiste
    - Inventaire après décès de Claude-Thérèse Petrement, veuve de Antoine Cotrau., 11 décembre 1833
      inventaire après décès; Petrement, Claude-Thérèse; Cotrau, Antoine
    - Inventaire après décès de Elisabeth-Antoinette-Flore Anthoine, veuve de Alexandre-Guillaume Lebourlier d'Orgeval., 4 janvier 1834
      14 mars 1834, liquidation, RE/XII/18. 27 juillet 1840, partage (minute reliée), RE/XV/26.
      inventaire après décès; liquidation; partage; Anthoine, Elisabeth-Antoinette-Flore; Lebourlier d'Orgeval, Alexandre-Guillaume
    - Inventaire après décès de François Buisson, rue du Faubourg Saint-Antoine, n° 181, et de Anne-Louise Baud, son épouse, chez Sr et De Voisenet, rue Tiron, n° 7., 8 janvier 1834
      29 mai 1837, liquidation et partage après séparation de corps entre François Buisson et Anne Baude, son épouse, rue Censier, n° 2 bis, RE/XII/19.
      inventaire après décès; liquidation; partage; Censier (rue); Faubourg-Saint-Antoine (rue du); Tiron (rue); Buisson, François; Baud, Anne-Louise; Voisenet; Baude, Anne
    - Inventaire après décès de Etienne de Launay., 15 janvier 1834
      inventaire après décès; Launay, Etienne de
    - Inventaire après décès de Louise-Dorothée Weyland, veuve de Henri-Charles Rosentiel, rue de Sèvres, n° 2., 25 janvier 1834
      7 janvier 1834, dépôt du testament. 20 juin 1834, liquidation.
      inventaire après décès; dépôt de pièces; testament; liquidation; Sèvres (rue de); Weyland, Louise-Dorothée; Rosentiel, Henri-Charles
    - Inventaire après décès de Isaac-Charles Moron, rue Matignon, n° 3., 27 janvier 1834
      19 avril 1834, liquidation.
      inventaire après décès; liquidation; Matignon (rue); Moron, Isaac-Charles
    - Inventaire après décès de Marie-Anne Poirée, épouse de Agnan Minelle, rue et île Saint-Louis, n° 59., 3 février 1834
      inventaire après décès; Saint-Louis (rue); Poirée, Marie-Anne; Minelle, Agnan
    - Inventaire après décès de Jeanne Huront, épouse de Léonard Royer, rue des Anglais, n° 6., 24 février 1834
      inventaire après décès; Anglais (rue des); Huront, Jeanne; Royer, Léonard